# 请教陈版关于房地产企业预缴所得税的问题

提问人：chenlingao 时间：2013-2-28 11:00:26
陈版主：根据《国家税务总局关于印发<房地产开发经营业务企业所得税处理办法>的通知》（国税发[2009]31号）规定，企业销售未完工开发产品取得的收入，应先按预计计税毛利率分季（或月）计算出预计毛利额，计入当期应纳税所得额。房地产企业预缴的所得税是否可以确认递延所得税资产？
另外，网上查询了万科、保利、招商地产等房地产企业的 2011 年度审计报告，未发现他们递延所得税资产下有预缴所得税产生的递延。除万科外，其他家所得税费用科目未披露会计利润与所得税的关系，但是，万科的所得税费用也似乎为发现有预缴所得税的影子，作出此结论的依据如下： 1 、报表中合并报表 2011 年度“四、利润总额 15,805,882,420.32”2、(2) 附注中所得税费用与会计利润的关系如下:
2011 年 2010 年
税前利润 15,805,882,420.32 11,940,752,579.02
按法定税率计算的所得税费用 3,919,065,310.21 2,913,273,638.34
非应税收入-投资收益 (163,253,604.78) (102,612,170.08)
不可抵扣的费用 452,318,188.79 223,236,055.11
未确认的暂时性差异 42,345,704.12 86,633,938.21
当年转回未确认亏损 (43,206,076.48) (8,174,969.66)
税率调整导致当年递延所得税
资产 / 负债余额的变化 (993,313.31) (11,214,417.94)
本年所得税费用 4,206,276,208.55 3,101,142,073.98数据来源：http://q.stock.sohu.com/cn/gg/115/341/11534120.shtml“按法定税率计算的所得税费用”就是以利润总额乘以25%计算得出的。请问陈版主我的这种分析是否正确？如正确，为何这些房企未按规定计算所得税的时候考虑预缴所得税（未考虑预缴也就谈不上确认递延了）？

回答人：chenyiwei
你的分析基本上是合理的。对于房地产开发企业就预售房款和税法规定的预计毛利率计算出预计毛利额，并入当期应纳税所得额所导致的暂时性差异，在预计未来有足够的应纳税所得额的前提下，应确认递延所得税资产。
附件为原因分析。很奇怪为何在论坛上贴这项内容一直无法贴完整，只能用附件方式了。
预售房款的递延所得税问题.doc
(29 KB, 下载次数: 233)
2013-2-28 19:55 上传

提问人：hcl1986 时间：2013-08-18 10:25:32
陈版，我仔细学习了你的解答，有三点疑问： 1 ，根据《企业会计准则第 18 号——所得税》中对所得税资产或所得税负债的概念来看”会计上尚未确认收入的预售房款和一定的计税毛利率求出计税毛利额，并入当年度应纳税所得额计算缴纳的企业所得税“不应列报为”其他流动资产“，也就是应当计入”所得税费用“科目，而相对应的预收款却没有计入利润表中的收入，这是不是违背了收入成本配比原则（与预收账款余额乘以计税毛利率计算出的递延所得税对应的所有税费用抵消后的余额为 0 ，我认为不应该综合两笔业务去理解，两笔业务时基础不同准则概念分别确认了所得税资产和所得税负债）。 2 ，对于 3 问题，在实务中预交的营业税及其他税金能否在预交当年的企业所得税汇算清缴时税前扣除呢？ 3 ，对于 1 ，是否可以这样理解，应交的所得税是根据应纳税所得额*适用税率计算出来的（已支付所得税等于应支付所得税），所以不应当计入”递延所得税资产“，应当计入”所得税费用“，那一般企业按季预交的所得税是不是也应当比照这一原理计入”所得税费用“呢？

回答人：chenyiwei
1 、“会计上尚未确认收入的预售房款和一定的计税毛利率求出计税毛利额，并入当年度应纳税所得额计算缴纳的企业所得税“不应列报为”其他流动资产“，也就是应当计入”所得税费用“科目”的表述是对的，即应列报为“所得税费用——当期所得税费用”，会计分录为借记“所得税费用——当期所得税费用”，贷记应交税费。 但同时，由于预收款项和存货项目出现了暂时性差异（其暂时性差异的净额等于该计入当期应纳税所得额的预计毛利额，因为两者所针对的是同一事项，所以作为一个整体考虑也是可以的），因此需就该暂时性差异确认递延所得税资产，会计分录为借记“递延所得税资产”，贷记“所得税费用——递延所得税费用”。 所以这样处理的效果是所得税费用中“当期所得税费用”和“递延所得税费用”的一增一减。
2 、预缴营业税能否税前扣除的问题，个人理解根据国税发[2009]31号第十二条，应是允许扣除的，但具体要以主管税务机关意见为准。
3 、企业按季预缴的所得税应确认为当期所得税费用。同时在期末应比照年末结帐流程，在对本期会计利润进行纳税调整的基础上考虑是否应同步调整已确认的递延所得税资产／负债。

提问人：lxch119 时间：2017-08-25 18:36:30
陈版主，今年的证监会会计司说不应该确认递延？到底应该怎么处理？ 非上市公司确认递延，上市公司按照证监会要求不确认递延？

回答人：chenyiwei
证监会“不确认递延”的意见不合理，我们将继续与之沟通。